---
title: "recharts 包设计使用说明"
author: "Yang Zhou"
date: "`r Sys.Date()`"
output: knitr:::html_vignette
vignette: >
  %\VignetteIndexEntry{An Introduction to the recharts Package}
  %\VignetteEngine{knitr::rmarkdown}
  %\VignetteEncoding{UTF-8}
---

recharts 提供了百度开源可视化js框架ECharts的R语言接口，现提供的图形展示接口包括：地图（eMap），柱状图（eBar），折线图（eLine），
雷达图（eRadar），散点图（ePoints），漏斗图（eFunnel）以及万恶的饼图（ePie）。
同时计划对力导向图（[eForce](http://echarts.baidu.com/demo.html#graph-force)），
时间序列散点图([ePoints_timeSeries](http://echarts.baidu.com/demo.html#graph-life-expectancy))，
矩阵树图([eTree](http://echarts.baidu.com/demo.html#treemap-disk))，
平行坐标图([eParallel](http://echarts.baidu.com/demo.html#parallel-aqi))
和桑基图（[eSankey](http://echarts.baidu.com/demo.html#sankey-energy)）图逐一实现。

# recharts的安装(Installation)
部分R语言版本(R 3.2.2)会出现中文字符乱码，建议使用R语言版本为3.2.5。

recharts包的源代码在[Github/taiyun/recharts](https://github.com/taiyun/recharts)上提供下载与安装，安装需要使用以下代码：

```{r, eval = FALSE}

require(devtools)

install_github('recharts', 'taiyun')

```


# 图形使用模块

## 地图(eMap)使用
地图分别提供了世界地图、美国、中国地图以及各省级行政区地图，需要使用'''region'''参数进行地图显示地区的设置。

地图的使用需要由一个data.frame作为输入，包括了一列地名和多列数值，需要使用'''~列名'''的方式进行数值传递。


```{r, warning = FALSE, message = FALSE}
library(recharts)
mapData <- data.frame(province=c("上海", "江苏", "广东", "黑龙江"), 
	val1=c(100, 200, 300, 500), val2=c(200,300,400,200), val3=c(1,2,3,5), stringsAsFactors=F)

## 全国地图
eMap(mapData, namevar=~province, datavar = ~val1+val2)

provinceMapData <- data.frame(city=c("扬州市", "南京市", "苏州市"), value=c(100, 200, 300),
                        val2=c(200,300,400), val3=c(1,2,3), stringsAsFactors=F)
## 省份地图
eMap(provinceMapData, namevar=~city, datavar = ~value+val2, region="江苏")
```

## 柱状图(eBar)使用
柱状图(eBar)，允许3种原始数据输入：
1. data.frame，需要指定'''xvar=~weekDay; yvar= ~saleNum; series=~seller'''，其中series参数可选。

```{r, warning = FALSE, message = FALSE}
df2 = data.frame(
	saleNum=c(10,20,30,40,50,60,70,15,25,35,45,55,65,75,25,35,45,55,65,75,85),
	seller=c(rep("小黄",7), rep("小红",7), rep("小白",7)),
	weekDay = c(rep(c("周一","周二","周三","周四","周五","周六","周日"),3))
)
eBar(dat= df2, xvar=~weekDay, yvar=~saleNum, series=~seller)
```

2. 矩阵对象，以'''WorldPhones'''为例，可以显示以行为X轴分度，列名为颜色分度，
矩阵数值为Y轴分度的柱状图。
```{r, warning = FALSE, message = FALSE}
eBar(WorldPhones)
```

3. table对象或因子(factor)数组
```{r, warning = FALSE, message = FALSE}
library(recharts)
eBar(cut(rnorm(1000), -4:4))
```

## 散点(ePoints)图
散点图需要的输入是data.frame，需要指定'''xvar'''和'''yvar'''， '''series'''为可选的颜色分度参数，
```{r, warning = FALSE, message = FALSE}
# 测试下中文
iris$Species <- as.character(iris$Species)
iris$Species[1:20] ="小红帽"
ePoints(iris, ~Sepal.Length, ~Sepal.Width, series = ~Species)
```





