** The data visulization for recharts package**

** This documents are maintained and developed by Taiyun Wei and Yang Zhou**

```{r, echo=FALSE, eval=TRUE, message=FALSE, warning=FALSE}
library(recharts)
library(knitr)

```
test here

```{r results='asis', echo=FALSE, eval=TRUE, message=FALSE,tidy=FALSE}
Sys.setlocale("LC_CTYPE", "eng")
op <- options(recharts.plot.tag='chart')
recharts.init()
# rForce Chart
# R script here
networkMatrix <- matrix(c(
	c(0, 1, 2, 1, 2, 3, 6, 6, 1, 1, 1 ),
	c(1, 0, 0, 0, 0, 0, 0, 0, 0, 0, 0 ),
	c(2, 0, 0, 1, 0, 0, 1, 0, 0, 0, 0 ),
	c(1, 0, 1, 0, 0, 0, 1, 1, 0, 0, 0 ),
	c(2, 0, 0, 0, 0, 0, 1, 0, 0, 0, 0 ),
	c(3, 0, 0, 0, 0, 0, 1, 0, 0, 0, 0 ),
	c(6, 0, 1, 1, 1, 1, 0, 6, 0, 1, 0 ),
	c(6, 0, 0, 1, 0, 0, 6, 0, 0, 0, 0 ),
	c(1, 0, 0, 0, 0, 0, 0, 0, 0, 0, 0 ),
	c(1, 0, 0, 0, 0, 0, 0, 1, 0, 0, 0 ),
	c(1, 0, 0, 0, 0, 0, 0, 0, 0, 0, 0 )
	), ncol=11
)


propertyDf <- data.frame(
	category = c("a", "b", "b", "b", "b", "c", 
				"c", "c", "c", "c", "c"),
	name = c("Steven Jobs", "Lisa Jobs", "Paul Jobs", " Kalala Jobs",
			"Lauren Powell", "Steve woz Ike", "Obama", "Bill Gates", 
			"Jonathan", "Tim Cook", "Wayne"),
	value = c(10, 2, 3, 3, 7, 5, 8, 9, 4, 4, 0)
 )

rownames(propertyDf) = propertyDf$name

recharts.eForce <- eForce(networkMatrix=networkMatrix, propertyDf=propertyDf)

plot(recharts.eForce)

#
#knit2html("E:/kuaipan/recharts/recharts/inst/demo/recharts_knitr.Rmd")

```
体能好坏跟哪些因素有关？如果说跟人种有关的话，我们不跟欧非美比，韩国，日本，朝鲜。同样是我们东亚的，体能哪一个不比我们强？我就不懂，中国每一次大赛都发现大面积的抽筋，去年对香港，有个球迷调侃说海东那是“战术抽筋！”不管老的小的，体能没有一个棒的，李铁引以为豪的体能优势一去英超就根本体现不出来！有些在26，7岁当打之年的球员也抽筋，简直可笑！我真的很羡慕韩国人02世界杯上的“跑不死”，没有体能做保证也不可能连克诸强！虽然有黑哨嫌疑，不是我看不起我们自己的足球，就是裁判想帮我们忙，恐怕都找不出机会来的！
中国经常出现黑色3分钟，70分钟以后丢球，这跟体能差有很大关系！中国球员的职业精神实在是不敢恭维，在国内出点小名气就开始享受，消极训练，饱食终日，一点上进心都没有，状态说下划就下划！
悲哀呀！要想成为世界足球强国，必须从内部做起，自己做起！体能只是一方面，基础！
这里我想起了蒋委员长的一句话：
攘外必须先安内！
```{r results='asis', tidy=FALSE}
op <- options(recharts.plot.tag='chart')
# force lite demo
library(recharts)
library(tmcn)
options(shiny.transcode.json = FALSE)
#setwd("E:/kuaipan/git/recharts/inst/shiny/recharts_shiny_football/")
load("E:/kuaipan/git/recharts/inst/shiny/recharts_shiny_football/football.rda")
stateData <- table_state[,c(1, 10:13 )]
playerData <- table_player[ , c(1, 10:13) ]
names(stateData) <- toUTF8(c("球队名","上半场第一阶段","上半场第二阶段","下半场第一阶段","下半场第二阶段"))
names(playerData) <- toUTF8(c("球员名","上半场第一阶段","上半场第二阶段","下半场第一阶段","下半场第二阶段"))
outputData <- list(stateData=stateData, playerData = playerData)
plotDf <- outputData
stateDf <- plotDf$stateData
rownames(stateDf) <- stateDf[,1]
stateDf <- stateDf[,-1]

eBarOutput <- eBar(stateDf, size= c(800,648), ylim = c(0,5000))
plot(eBarOutput)
```


那么让我们来看一下2013年中国队的体能分配情况。
```{r results='asis', tidy=FALSE}
op <- options(recharts.plot.tag='chart')
playerDf <- plotDf$playerData

outputDf <- apply(playerDf[,2:5], 2, mean)

#print(playerDf)
names(outputDf) <- toUTF8(c("上半场第一阶段","上半场第二阶段","下半场第一阶段","下半场第二阶段"))

ePieOutput <- ePie(outputDf, size= c(500,500), title=toUTF8("中国球员体能分配"), title.y=30, legend.y="b")
#ePieOutput$html$chart <- gsub("http://echarts.baidu.com/doc/example/www", ".", ePieOutput$html$chart)

plot(ePieOutput)
```



